【裁判字號】    97,簡上,174
【裁判日期】    971110
【裁判案由】    家暴傷害
【裁判全文】
臺灣臺南地方法院刑事判決             97年度簡上字第174號
上  訴  人  臺灣臺南地方法院檢察署檢察官
被      告  乙○○
上列上訴人因被告家庭暴力之傷害案件，不服本院97年度簡字第
874號中華民國97年3月26日第一審判決（聲請簡易判決處刑案號
：97年度偵續字第128號），提起上訴，本院管轄之第二審合議
庭判決如下：
    主  文
上訴駁回。
    事實及理由
一、本件經審理結果，認第一審判決之認事用法均無違誤，量刑
    亦屬妥適，應予維持，並引用其判決書之事實、證據及理由
    （如附件）。
二、公訴人所提出之證據資料及方法、本院依職權調查取得之證
    據，業經本院於97年10月27日公開審理之始，經合議庭評議
    後當庭宣示具有證據能力並載明於審判筆錄（見院卷頁52）
    。
三、檢察官上訴意旨略以：依據告訴人請求上訴，認為被告自94
    年7月21日起，已因多次毆打告訴人，經鈞院判處有罪在案
    ，且甫於96年3月6日經鈞院以96年度簡字第452號判處有期
    徒刑3月，減為有期徒刑1月又15日確定，竟於同年5月12日
    ，再度毆打告訴人，被告惡性非輕，且前案已判處被告有期
    徒刑3月，而原審卻僅量處有期徒刑4月，量刑顯有失當等語
    。另被告於本院審理時則辯稱：其於上揭時地未見到告訴人
    ，亦未毆打告訴人，不知道告訴人的傷勢因何產生云云。
  (一)檢察官上訴部分：原審就刑法第57條刑罰裁量部分已認定：
    「爰審酌被告前已有多次傷害告訴人丙○○之犯行，竟仍不
    知深刻反省，率而又以暴力相向，造成告訴人身體及心理上
    之傷害非輕，且犯後仍否認犯行，飾詞卸責，毫無悔意」等
    情，有關上訴人認為應予撤銷改判之理由，原審已經一一列
    入審酌，量刑自屬合法妥適，並無所謂失當可言。
  (二)至於被告於本院審理時雖辯稱其未於上揭時地毆打告訴人云
    云，惟查，被告於上揭時、地毆打告訴人乙節，業據告訴人
    於警詢、偵查中及本院調查時指訴綦詳，且有衛生署臺南醫
    院新化分院診斷證明書及急診病歷在卷可稽。復依衛生署臺
    南醫院新化分院急診病歷內之急診護理紀錄表記載，告訴人
    於就診當時即向醫生表示，其左大腿瘀青等傷，係因遭丈夫
    用棍毆打所致。又告訴人係於96年5月13日清晨5時3分許，
    前往衛生署臺南醫院新化分院急診，與告訴人遭被告毆打之
    時間，僅相距數小時，且該段期間，正值深夜，被告亦自承
    上開住處僅其2人居住，所住周圍又無人居住等情，可見除
    被告外，告訴人應無遭他人毆打之可能。再告訴人前往醫院
    急診，其目的若係欲製造被毆傷假象以誣陷被告，大可於日
    間為之，無需特別於清晨時刻，前往醫院急診，且觀諸告訴
    人所受傷勢為「臉、頭皮及頸之挫傷、大腿挫傷及胸壁挫傷
    」，幾乎遍及全身，亦應非自殘所造成，是本件應可排除告
    訴人自殘身體所造成傷害之可能，是以告訴人之指訴應堪採
    信。況被告於警詢、偵查及本院調查時先辯稱：伊離開教會
    後，就再沒有與告訴人碰面，告訴人當天有無返家伊也不知
    道云云，嗣於本院97年8月5日行準備程序時始改稱：「拉扯
    中，我可能有回手，但有無打到她，我不清楚」（見本院卷
    頁46），其先後所辯矛盾，顯係事後卸責之詞，自不足採。
    參以被告先前於94年7月21日、同年8月21日及95年4月29日
    、同年11月13日已有多次傷害告訴人之紀錄，亦有臺南縣左
    鎮鄉調解委員會調解書影本及本院95年度簡字第2348號、96
    年度簡字第425號刑事簡易判決、本院新市簡易庭96年度新
    簡調字第32號調解筆錄影本附於偵查卷足憑，且經本院調取
    本院95年度簡上字第370號、96年度簡上字第136號刑事歷審
    卷宗核閱無誤。綜上各節可知，告訴人與被告素有嫌隙，告
    訴人在案發當日與被告發生爭執後，不久即前往上開醫院診
    治，而經診治結果，告訴人所受之傷勢，與告訴人所述遭被
    告毆打之情節相符，而被告自己先後所辯相互矛盾，並不足
    採，且本件亦排除告訴人自殘而陷害被告之可能，則本件事
    證已臻明確，被告傷害犯行堪予認定。
  (三)綜上，檢察官之上訴及被告之答辯俱無理由，應予駁回。
四、末按第二審判決書，得引用第一審判決書所記載之事實、證
    據及理由，對案情重要事項第一審未予論述，或於第二審提
    出有利於被告之證據或辯解不予採納者，應補充記載其理由
    ，刑事訴訟法第373條定有明文，併此敘明。
五、據上論斷，應依刑事訴訟法第455條之1第1項、第3項、第36
    4條、第373條、第368條，判決如主文。
本案經檢察官甲○○到庭執行職務
中    華    民    國    97    年    11    月    10   日
                  刑事第二庭    審判長法  官  蘇義洲
                                      法  官  吳坤芳
                                      法  官  黃瑪玲
以上正本證明與原本無異。
不得上訴。
                                      書記官  黃玉秀
中    華    民    國    97    年    11    月    10   日


司法院資訊處製作；財團法人民間司法改革基金會備份。
